臺灣雲林地方法院刑事判決　　　　　　95年度交簡上字第60號
上　訴　人　臺灣雲林地方法院檢察署檢察官
被　　　告　乙○○
上列上訴人因被告公共危險案件，不服本院95年度虎交簡字第
157 號中華民國95年8 月29日刑事簡易判決（聲請簡易判決處刑
案號：臺灣雲林地方法院檢察署95年度偵字第3781號），提起上
訴，本院管轄之第二審合議庭判決如下：
   主   文
原判決撤銷。
乙○○服用酒類，不能安全駕駛動力交通工具而駕駛，處拘役肆
拾日，如易科罰金，以新臺幣壹仟元折算壹日。
    事  實
一、乙○○明知飲酒後依法不得駕駛車輛，竟於民國95年7 月25
    日下午8 時至10時許，在彰化縣員林鎮貴族園小吃部飲用高
    粱酒後，已至不能安全駕駛動力交通工具之程度，仍駕駛Ｘ
    3-4500號自用小貨車行駛於道路，嗣於同日下午10時38分許
    ，行駛至雲林縣西螺鎮西螺大橋南端為警查獲，並經警測得
    其呼氣酒精濃度為每公升0.89毫克。
二、案經雲林縣警察局西螺分局報請臺灣雲林地方法院檢察署檢
    察官聲請簡易判決處刑。
    理  由
一、訊據被告乙○○對上揭犯罪事實坦承不諱，並有被告之呼氣
    酒精濃度測試單、刑法第185 條之3 案件測試觀察紀錄表、
    雲林縣警察局舉發違反道路交通管理事件通知單各1 紙在卷
    可稽，足認被告之自白與事實相符。故本件事證明確，被告
    犯行洵堪認定，應依法論科。
二、核被告乙○○所為，係犯刑法第185 條之3 醉態駕駛罪。
三、原審以被告犯行罪證明確，而予以論罪科刑，固非無見。惟
    查本件被告之犯罪時間為95年7 月25日，而94年2 月2 日修
    正公布之新刑法業已實施，應不發生行為後法律變更之新舊
    法比較適用問題，原審卻於新舊法比較後，認修正前刑法對
    被告較為有利，而依刑法第2 條第1 項前段規定，適用修正
    前刑法第41條第1 項前段、修正前罰金罰鍰提高標準條例第
    2 條，予以論罪科刑，即有未洽。上訴意旨指摘原審適用法
    律有誤，為有理由，原判決既有上開可議之處，即應由本院
    將原判決撤銷改判。
四、爰審酌被告(一)知悉酒精成分對人之意識能力具有不良影響，
    又酒後駕車對一般往來之公眾及車輛駕駛人自身皆具有高度
    危險性，其仍於服用酒類後，呼氣酒精濃度達每公升0.89毫
    克之情形下駕車行駛於道路上，對公眾及行車用路安全之危
    害程度。(二)其行為漠視行車安全，輕忽他人生命、財產之態
    度。(三)於警詢時一度否認犯行，惟於其後偵訊及本院審理時
    已坦承犯行，犯後態度尚稱良好。(四)並無前科，素行良好，
    有臺灣高等法院被告前案紀錄表1 份在卷可考。(五)被告之學
    歷僅為國小肄業，已離婚，2 名子女均已成年，及其家庭經
    濟狀況。等一切情狀量處如主文所示之刑，並諭知易科罰金
    之折算標準，以示懲儆。
據上論斷，依刑事訴訟法第455 條之1 第1 項、第3 項、第369
條第1 項前段、第364 條、第299 條第1 項前段，刑法185 條之
3 、第41條第1 項前段，刑法施行法第1條之1，判決如主文。
本案經檢察官甲○○到庭執行職務
中　　華　　民　　國　　96　　年　　5 　　月　　25　　日
                  刑事第一庭    審判長法  官  紀文勝
                                      法  官  王雅苑
                                      法  官  楊昱辰
以上正本證明與原本無異。
本件判決不得上訴。
                                      書記官　黃秋萍
中　　華　　民　　國　　96　　年　　5 　　月　　28　　日
附錄法條：刑法第185條之3
服用毒品、麻醉藥品、酒類或其他相類之物，不能安全駕駛動力
交通工具而駕駛者，處1年以下有期徒刑、拘役或3萬元以下罰金
。
